臺灣桃園地方法院民事判決　　　　　　　　　　　　 九十一年度訴字第一九一九號
　　原　　　告　　肯盛股份有限公司
　　法定代理人　　亥○○
　　訴訟代理人　　楊貴森律師
　　被　　　告　　壬○○
　　訴訟代理人　　乙○○
　　被　　　告　　甲○○○
　　兼
　　訴訟代理人　　辛○○
　　被　　　告　　巳○○
　　　　　　　　　戊○○
　　　　　　　　　戌○○
　　　　　　　　　原名陳麗旭.
　　　　　　　　　酉○○
　 　　　　　　 　丙○○
　　兼
　　訴訟代理人　　申○○○
　　被　　　告　　庚○○
　　訴訟代理人　　午○○
　　　　　　　　　彭國良律師
　　被　　　告　　卯○○○
　　訴訟代理人　　寅○○
　　　　　　　　　彭國良律師
　　被　　　告　　丑○○
　　被　　　告　　癸○○
　　訴訟代理人　　彭國良律師
　　被　　　告　　陳詹寅妹即.
　　　　　　　　　辰○○即子.
　　　　　　　　　丁○○即子.
　　兼
　　訴訟代理人　　己○○
右當事人間所有權移轉登記事件，於中華民國九十三年六月十五日言詞辯論終結，本
院判決如左：
    主    文
被告辛○○、申○○○、戊○○、戌○○、酉○○、丙○○、壬○○、甲○○○、巳
○○應就如附表一編號二、三所示所有權登記名義人為陳達文之土地應有部分，辦理
繼承登記後，再將上開土地應有部分所有權移轉登記予原告或原告所指定之人曾郭秋
玲。
被告庚○○應將如附表二編號一、二、三、五、七、十、十一、十二、十三、十五、
二二、二四、二五所示之土地應有部分所有權移轉登記給原告或原告所指定之人曾世
琛。
被告卯○○○應將如附表三編號二、六、十五所示之土地應有部分所有權移轉登記給
原告或原告所指定之人曾郭秋玲。
被告未○○○、己○○、辰○○、丁○○應就如附表四編號三所示所有權登記名義人
為子○○之土地應有部分，辦理繼承登記後，再將上開土地應有部分所有權移轉登記
給原告或原告所指定之人曾俊義。
被告丑○○、癸○○應分別將附表四編號三所示之土地應有部分所有權移轉登記給原
告或原告所指定之人曾俊義。
被告丑○○應給付原告新臺幣壹佰柒拾陸萬玖仟玖佰陸拾柒元，及自民國九十二年九
月二十七日起至清償日止按年息百分之五計算之利息。
原告其餘之訴駁回。
訴訟費用由被告辛○○、申○○○、戊○○、戌○○、酉○○、丙○○、壬○○、甲○○○、巳○○連帶負擔八分之一、由被告庚○○負擔八分之一、由被告卯○○○負
擔十六分之一、由被告未○○○、己○○、辰○○、丁○○連帶負擔一百四十四分之
一、由被告癸○○負擔一百四十四分之一、由被告丑○○負擔十二分之一，餘由原告
負擔。
本判決第六項於原告以新臺幣伍拾捌萬玖仟玖佰捌拾玖元為被告丑○○供擔保後，得
假執行。
原告其餘假執行之聲請駁回。
    事    實
壹、原告方面：
  一、聲明：
    (一)先位聲明：
　　１、被告辛○○、申○○○、戊○○、戌○○、酉○○、丙○○、壬○○、甲○○○、巳○○應就附表一所示之土地，辦理繼承登記後，將應有部分移轉登
        記予原告，或原告所指定之人曾郭秋玲。
　　２、被告庚○○應將附表二所示土地所有權移轉登記給原告，或原告所指定之人
　　　　曾世琛。
　　３、被告卯○○○應將附表三所示土地所有權移轉登記給原告或原告所指定之人
　　　　曾郭秋玲。
　　４、被告未○○○、己○○、辰○○、丁○○應就附表四所示土地辦理繼承登記
　　　　後，將應有部分移轉登記給原告或原告所指定之人曾俊義。
　　５、被告丑○○、癸○○應將附表四所示土地所有權移轉登記給原告或原告所指
　　　　定之人曾俊義。
　　(二)備位聲明：
　　１、被告辛○○、申○○○、戊○○、戌○○、酉○○、丙○○、壬○○、甲○○○、巳○○應連帶給付原告新臺幣（下同）一百十八萬五千零六十三元及
        自訴狀繕本送達翌日起至清償日止按年息百分之五計算之利息。
　　２、被告庚○○應給付原告六百二十九萬五千一百元及自訴狀繕本送達翌日起至
　　　　清償日止按年息百分之五計算之利息。
　　３、被告卯○○○應給付原告三百四十二萬四千元及自訴狀繕本送達翌日起至清
　　　　償日止按年息百分之五計算之利息。
　　４、被告未○○○、己○○、辰○○、丁○○應連帶給付原告二百四十四萬六千
        五百二十九元及自訴狀繕本送達翌日起至清償日止按年息百分之五計算之利
        息。
　　５、被告丑○○應給付原告二百四十四萬六千五百二十九元及自訴狀繕本送達翌
　　　　日起至清償日止按年息百分之五計算之利息。
　　６、被告癸○○應給付原告二百四十四萬六千五百二十九元及自訴狀繕本送達翌
　　　　日起至清償日止按年息百分之五計算之利息。
　　７、請准供擔保為假執行之宣告。
  二、陳述：
    (一)先位部分：
　　１、被告壬○○、甲○○○、巳○○、辛○○、申○○○、戊○○、戌○○、酉
        ○○、丙○○部分：
      (1)緣訴外人陳達文（已歿）生前於民國七十六年九月二十六日將如附表一及其
　　　　他土地合併出賣予原告，價金總計為四百八十四萬二千七百五十元，原告價
        金已給付完畢，惟陳達文尚有如附表一所示之土地尚未辦理所有權移轉登記
        予原告，而陳達文之繼承人為被告壬○○、甲○○○、巳○○、辛○○、陳
        國雄，其中陳國雄又於八十五年六月十四日歿，其繼承人為被告申○○○、
        戊○○、戌○○、酉○○、丙○○為陳國雄（八十五年六月十四日歿），故
        被告壬○○、甲○○○、巳○○、辛○○、申○○○、戊○○、戌○○、酉
        ○○、丙○○自應繼承陳達文之債務，故以起訴狀繕本之送達代履行之催告
        ，並請求判決如先位聲明第一項所示。
      (2)陳達文生前已就本件如附表一土地（含其他屬陳達文所有楊梅鎮○○○段土
        地）於六十年十二月十二日立分書，書明「待父母（即父陳達文、母陳尹
        員妹）百年偕老後（即死亡後）始歸三兄弟（即陳國雄、壬○○、辛○○）
        均分」，並經陳達文、陳尹員妹、陳國雄、壬○○、辛○○簽名在案。嗣後
        陳達文、陳國雄、壬○○於六十四年四月二十六日就本件附表一所示之土地
        （含其他屬陳達文所有楊梅鎮○○○段土地），另再書立「土地所有權贈與
        合約書」，將其全部贈與壬○○、陳國雄等二人，由其二人平分取得，並經
        辛○○、陳尹員妹立書同意在案。是陳達文生前既已將系爭如附表一之土地
        贈與給壬○○及陳國雄，應由被告壬○○及陳國雄繼承，而辛○○、甲○○○、巳○○就上開土地則無繼承權，故本件附表一之土地似以陳國雄之繼承
        人申○○○、戊○○、戌○○、酉○○、丙○○及壬○○始有繼承權。
  　２、被告庚○○、卯○○○部分：
　　　(1)被告庚○○於七十六年九月二十二日，將其所有如附表二土地出賣給原告，
　　　　價金為四百四十九萬六千五百元，上開買賣價金，原告已給付完畢，惟被告
        庚○○迄今尚未將系爭土地所有權移轉登記給原告，故以本訴狀繕本代催告
        履行外，復請鈞院判決如先位聲明第二項所示。
      (2)被告卯○○○於七十六年十月一日將其所有如附表三之土地出賣給原告，價
        金為三百四十二萬四千元，上開買賣價金，原告已給付完畢，惟被告卯○○○迄今尚未將系爭土地所有權移轉登記給原告，故以本訴狀繕本代催告履行
        外，請求判決如先位聲明第三項所示。
    ３、被告未○○○、己○○、辰○○、丁○○及被告丑○○、癸○○部分：
      　訴外人子○○（已歿）及被告丑○○、癸○○於七十六年九月二十二日將附
        表四編號一所示土地，連同其他土地多筆出賣給原告，價金為四百八十三萬
        三千七百五十元。嗣其三人又於七十六年十月十四日與原告訂立二份買賣契
        約書將如附表四編號二至一七所示之土地出賣給原告，價金分別為三百零六
        萬及一百四十二萬八千二百五十元。上開買賣價金原告均已給付完畢，惟其
        三人迄今均未將如附表四之土地所有權移轉登記給原告，被告未○○○、己○○、辰○○、丁○○為子○○之繼承人，應繼承子○○此債務，故以起訴
        狀繕本之送達代履行之催告，請求判決被告未○○○、己○○、辰○○、丁○○、丑○○、癸○○如先位聲明第四項所示。
    ４、本件依前開買賣契約第十一條特約事項（１）所載：本買賣標的不動產依民
        法第二百六十九條規定雙方同意甲方（即原告）得指定任何第三人為不動產
        所有權名義人，乙方（即被告）不得異議之旨觀之，即可知雙方於訂立買賣
        契約時即約定依民法第二百四十六條第一項但書，可預期不能之情形可以除
        去而除去為給付，故本件買賣契約應為有效，被告抗辯係無效，核無理由。
  　５、被告雖抗辯大部分農地因給付不能而無效，則剩餘之建地，實無法達成興建
　      高爾夫球場之目的，當然全部無效云云，惟查：本案買賣標的物僅為土地之
        應有部分，且各該買賣標的之土地應有部分均各自為獨立，而為獨立之買賣
        標的物，並無一部分給付不能而全部不能之情形，故被告所主張一部無效而
        全部無效，於法無據。
    (二)備位部分：
　　　若認原告先位部分無理由，則被告所受領之價金，即無法律之原因而受利益，
　　　致原告受有損害，兩者之間復有因果關係，被告自應依不當得利之法律關係負
　　　返還之義務。
　　１、被告辛○○、申○○○、戊○○、戌○○、酉○○、丙○○、壬○○、甲○○○、巳○○部分：渠等被繼承人陳達文將如附表一之三筆土地及其他土地
        合併出賣給原告，共計四百八十四萬二千七百五十元，該其他土地已完成登
        記，只剩該三筆未移轉登記，因而以當時買賣價金與面積比例核算，如附表
        一土地應共值一百十八萬五千零六十三元，爰請求判決如備位聲明第一項所
        示。
    ２、被告庚○○部分：被告庚○○收取價金四百五十四萬四千五百元（含土地登
        記簿上沒有登記之一一八之七號部分），連同地上物補償金二筆，分別為七
        十八萬二千零五十元及九十六萬八千五百五十元，合計共收取六百二十九萬
        五千一百元，爰請求如備位聲明第二項所示。
　　３、被告卯○○○收取價金三百四十二萬四千元，爰請求如備位聲明第三項所示
　　　　。
　　４、被告未○○○、己○○、辰○○、丁○○及被告丑○○、癸○○部分：子○○及被告丑○○、癸○○三人就如附表四編號一之土地，因與其他土地多筆
        出賣給原告，價金含補償金為五百七十九萬四千五百元，惟其他土地已移轉
        登記予原告，只剩第一四四之三地號之土地，未過戶予原告，故以當時買賣
        之總價金與面積比例計算，該筆土地，子○○、丑○○、癸○○每人各為四
        十六萬九千四百元。另其三人與原告訂立二份買賣契約書，將起訴書如附表
        四編號二至十七所示之土地，出賣給原告，價金含補償金分別為四百十八萬
        一千四百八十六元及一百七十四萬九千九百元，合計五百九十三萬一千二百
        八十六元，除以三後每人為一百九十七萬七千一百二十九元，連同前開每人
        之四十六萬九千四百元，合計子○○、丑○○、癸○○各應返還原告二百四
        十四萬六千五百二十九元，爰請求判決如備位聲明第四、五、六項所示。
  三、證據：提出不動產買賣契約書影本五份、收據影本二十七紙、切結書影本八紙
      、土地及地上物點交證明書影本五紙、追約書影本四紙、系爭土地之土地登記
      謄本、分書影本、土地所有權贈與合約書影本各乙份、本院九十一年度訴字
      第二三○一號民事判決影本乙份為證。
貳、被告方面：
  一、被告辛○○、巳○○、甲○○○部分：
  　(一)聲明：就先位部分：請求駁回原告之訴。
　　　　　　就備位部分：請求駁回原告之訴及假執行之聲請。
    (二)陳述：
  　１、否認原告所提出之契約、收據之真正，因原告所提出之收據數紙所記載買賣
        土地之筆數前後不同（有時記載為二十四筆、有時記載為二十七筆），且收
        據上之伊父的印章樣式有二種、另系爭買賣契約上所記載之價金亦與收據上
        所記載者不同。
    ２、原告請求權均已罹於十五年之追訴權時效，爰就原告之先位、備位請求均主
        張時效抗辯。
    (三)證據：未提出任何證據。
  二、被告申○○○、戊○○、戌○○、酉○○、丙○○、壬○○部分：
  　(一)聲明：就先位部分：請求駁回原告之訴。
　　　　　　就備位部分：請求駁回原告之訴及假執行之聲請。
    (二)陳述：不爭執系爭買賣契約、收據之真正；不主張時效抗辯。
    (三)證據：未提出任何證據。
  三、被告庚○○、卯○○○、癸○○部分：
  　(一)聲明：就先位部分：請求駁回原告之訴。
　　　　　　就備位部分：請求駁回原告之訴及假執行之聲請。
  　(二)陳述：
　　１、系爭契約標的為農地，而原告並無自耕能力，本件系爭買賣契約約定移轉私
        有農地之所有權於無自耕能力之人，屬於違反強制規定之行為，即屬法律上
        之客觀給付不能（自始不能），依民法第二百四十六條第一項規定，故該契
        約為無效。另原告先位聲明請求權已罹於十五年之追訴權時效，爰主張時效
        抗辯。
　　２、本件原告先前起訴乃請求所有權移轉登記，後又追加備位聲明不當得利請求
        權，此為二個不同之訴訟標的，顯違反民事訴訟法第二百五十五條之規定，
        被告等不同意原告之追加訴訟。退萬步言，原告所追加之不當得利請求權，
        依民法第一百二十五條之規定其請求權時效為十五年，姑不論被告否認有收
        受原告備位聲明所指之價金，就算有收受該價金，依原告所附之收據，被告
        最晚收受該價金之時點為七十六年十二月三日，而原告遲至九十二年九月十
        日方追加備位聲明，顯已超過十五年之請求權時效。
  　３、給付一部不能，而契約就其他部分仍為有效者，該一部之給付依契約之目的
        無法達成時，則契約全部無效。本件原告買受系爭土地之主要目的為開設高
        爾夫球場，雖如附表四編號三土地為建地、及附表二編號一、二、三、五、
        七等五筆土地為建地，但上述土地尚未分割且持分面積實在過小，顯無法開
        設高爾夫球場，故本件買賣契約因買賣標的絕大部分為農地屬給付不能而無
        效，則剩餘之建地實無法達成契約之目的，當為全部無效。
    ４、被告癸○○另陳稱：系爭收據伊並沒有簽名，伊是將印章交給母親，當初交
        付印章的意思作為臨時收受文件、買賣本件土地使用。此三筆買賣契約書伊
        知道且伊有要賣的意思，賣的事情由伊母親主導，細節由丑○○處理，但收
        據並無交給伊。
  四、被告未○○○、己○○、辰○○、丁○○部分：
  　(一)聲明：就先位部分：請求駁回原告之訴。
　　　　　　就備位部分：請求駁回原告之訴及假執行之聲請。
    (二)陳述：不爭執系爭買賣契約、收據之真正；就原告備位請求主張時效抗辯（見
      　　　本院卷第一八四頁）。
    (三)證據：未提出任何證據。
  五、被告丑○○部分：
      被告未於言詞辯論期日到場，亦未提出任何書狀為陳述。
    理　　由
壹、程序部分：
  一、本件被告子○○於九十二年二月二十三日病故，被告未○○○、己○○、辰○○、丁○○為子○○之法定繼承人，有渠等之戶籍謄本附卷可稽，則被告未○○○、己○○、辰○○、丁○○依民事訴訟法第一百六十八條、第一百七十五
      條第一項規定，具狀聲明承受訴訟，於法尚無不合，應予准許。
  二、按訴狀送達後，原告不得將原訴變更或追加他訴，但請求之基礎事實同一者、
      擴張或減縮應受判決事項之聲明者、該訴訟標的對於數人必須合一確定時，追
      加其原非當事人之人為當事人者、不甚礙被告之防禦及訴訟之終結者，不在此
      限，民事訴訟法第二百五十五條第一項第二款、第三款、第五款、第七款各定
      有明文。
  　(一)本件被告申○○○、戊○○、戌○○、酉○○、丙○○、壬○○、甲○○○、
      巳○○，與原告原起訴之被告辛○○，均為訴外人陳達文之繼承人，此有戶籍
      謄本在卷可憑，是本件訴訟標的對於渠等數人必須合一確定，原告追加被告申
      ○○○、戊○○、戌○○、酉○○、丙○○、壬○○、甲○○○、巳○○為當
      事人，應予准許。
    (二)所謂請求之基礎事實同一，係指變更或追加之訴與原訴之主要爭點有共同性，
      各請求利益之主張在社會上可認為同一或關聯，而就原請求之訴訟及證據資料
      ，於審理繼續進行在相當程度範圍內具有同一性或同一體，得期待於後請求之
      審理予以利用，俾先後兩請求在同一程序得加以解決，避免重覆審理，進而統
      一解決紛爭。本件原告於九十二年九月十日具狀追加主張之備位聲明及不當得
      利請求權，固屬訴之追加，然其追加之訴訟標的所據以請求法院判決之基礎事
      實與原訴訟標的係屬同一，所利用之證據資料亦具有同一性，並不甚礙被告之
      防禦及訴訟之終結，參諸前揭法條之規定，其此部分訴之追加應予准許。
    (三)又原告之先位聲明原均請求被告應將系爭土地所有權移轉登記予原告，嗣於訴
      訟繫屬中，將該先位聲明變更為將所有權登記予原告「或原告指定之第三人」
      （曾郭秋玲、曾世琛、曾俊義），核此部分聲明之變更僅單純擴張應受判決事
      項之聲明，亦合於民事訴訟法第二百五十五條第一項第三款之規定，應予允許
      。
　三、本件被告丑○○經合法通知，未於言詞辯論期日到場，核無民事訴訟法第三百
      八十六條所列各款情形，爰依原告之聲請，由其一造辯論而為判決。
貳、實體部分：
  一、原告起訴主張(一)訴外人陳達文（已歿）生前將如附表一之土地出賣予原告、(二)
      被告庚○○將如附表二之土地出賣予原告、(三)被告卯○○○將如附表三之土地
      出賣予原告、(四)被告丑○○、癸○○與子○○（已歿）將如附表四之土地出賣
      予原告，原告均已將全部買賣價金給付完畢，惟仍有如附表一、二、三、四之
      土地尚未辦理所有權移轉記予原告，被告等人或為系爭買賣契約之債務人、或
      為系爭買賣契約債務人之繼承人，爰請求判決如先位聲明所示。如認原告先位
      部份無理由，則被告或其被繼承人所受領之買賣價金，即屬無法律上原因而受
      利益，致原告受有損害，爰依不當得利之法律關係請求如備位聲明所示。
  二、被告辛○○、巳○○、甲○○○否認原告所提出之契約、收據之真正，並就原
      告之先位、備位請求均主張時效抗辯。被告庚○○、卯○○○、癸○○則抗辯
      系爭買賣契約違反強制規定，屬自始客觀給付不能，該買賣契約無效；另亦就
      原告之先位、備位請求均主張時效抗辯。被告未○○○、己○○、辰○○、丁○○，雖不爭執原告主張之事實，惟就原告之備位請求主張時效抗辯。被告丑
      ○○未提出任何聲明或主張。其餘被告則不爭執原告所為前開事實主張之真正
      ，亦不主張時效抗辯。
  三、被告辛○○、申○○○、戊○○、戌○○、酉○○、丙○○、壬○○、甲○○○、巳○○部分：
  　(一)原告主張其與陳達文於七十六年九月二十六日簽訂不動產買賣契約書購買系爭
      如附表一及其他如該買賣契約書附表所示共二十七筆土地，價金總計為四百八
      十四萬二千七百五十元，原告價金已給付完畢，惟如附表一所示三筆土地尚未
      辦理移轉登記予原告之事實，業據原告提出系爭不動產買賣契約書影本乙份、
      收據影本四紙、切結書影本、土地及地上物點交證明書影本各乙紙、支票影本
      二紙為證。被告辛○○、巳○○、甲○○○雖否認原告所提出之前述證據之真
      正，被告辛○○抗辯何以收據上伊父之印章樣式不相同云云。惟查，依肉眼客
      觀觀察，系爭不動產買賣契約書及收據上之陳達文簽名，其中「陳」字之筆法
      特殊，核均相符，堪認應係由同一人所書寫，並無不同之處；而系爭收據除第
      二期款收據之陳達文印文較不同外，其他收據、切結書、土地及地上物點交證
      明書上「陳達文」之印文則均與不動產買賣契約書上之「陳達文」印文相符（
      以上證據見本院卷第二十七頁至第三十三頁），衡諸常情，收款人在收據上簽
      名並用印，僅係欲證明其收受款項之事實，並非必每次收款均須用相同之印章
      用印，本件前述收據上之陳達文簽名既屬相同，則陳達文於收受第二期款時，
      臨時以其他印章用印，並無不合常情之處，是被告執此否認前開證據之真正，
      尚無足採。況被告申○○○、戊○○、戌○○、酉○○、丙○○、壬○○均不
      爭執前開證據之真正，雖民事訴訟法第五十六條第一款規定：共同訴訟人中一
      人之行為，有利益於共同訴訟人者，其效力及於全體，不利益者，對於全體不
      生效力，而被告申○○○、戊○○、戌○○、酉○○、丙○○、壬○○前開不
      爭執之行為形式上不利益於被告全體，應認對於全體被告不生效力，惟本院為
      判決時，仍非不得斟酌全辯論意旨及調查證據之結果，據以判斷事實之真偽。
      又本件兩造均不爭執除系爭如附表一所示之三筆土地外之同一不動產買賣契約
      書附件所示之其他二十四筆土地均已辦理移轉登記予原告之事實，則茍原告所
      主張之上情非真，衡情，被告之被繼承人陳達文自無移轉其餘二十四筆土地之
      所有權予原告之可能，是堪認原告之主張應屬實在。又被告辛○○雖辯稱何以
      原告所提出之收據，就系爭買賣土地之筆數有時記載為二十四筆、有時記載為
      二十七筆云云。然查，依系爭不動產買賣契約書影本附表所記載兩造買賣之土
      地應係二十七筆，而收據中，陳達文所簽立之第一期款收據與第二期款之收據
      ，其上係記載原告購買土地二十七筆，與不動產買賣契約書之記載相同，雖陳
      達文所簽立之第三期款收據、第四期款收據上（收據日期均為七十六年十二月
      三日），均記載為「二十四筆土地」，惟同日（七十六年十二月三日）陳達文
      所簽立之切結書、土地及地上物點交證明書分別明白記載：買賣標的是二十七
      筆土地，立切結書人（即陳達文）已將土地價金及補償款全部領清，因尚有部
      分土地未辦妥土地移轉登記，立切結書人保證日後一定無條件出面協助辦理移
      轉登記等語；再參照系爭不動產買賣契約書第八條之規定，賣方陳達文須於原
      告交付第二期款時配合辦理系爭土地之過戶程序，堪認於陳達文簽立第一期、
      第二期款收據時，雙方並無尚有系爭三筆土地未辦理過戶之認知，故而收據上
      均係記載二十七筆土地。惟迨至七十六年十二月三日，大部分土地已辦理過戶
      完畢，惟尚有系爭三筆土地未辦理過戶，故而七十六年十二月三日陳達文所簽
      立之第三期、第四期款之收據上記載「二十四筆土地」，並在同日之切結書上
      記明上述：買賣標的是「二十七筆土地」，立切結書人（即陳達文）已將土地
      價金及補償款全部領清，因尚有部分土地未辦妥土地移轉登記，立切結書人保
      證日後一定無條件出面協助辦理移轉登記等語，綜合上情參互以觀，前開證據
      並無矛盾之處，附此敘明。本件依上述收據所記載陳達文收受各期款價金之總
      和核與系爭不動產買賣契約書之總價金（四百八十四萬二千七百五十元）相符
      ，足證原告已依約交付陳達文全部買賣價金，而陳達文尚有如附表一之三筆土
      地尚未辦理移轉登記予原告之事實，應屬實在。
    (二)按請求權，因十五年間不行使而消滅；消滅時效，自請求權可行使時起算；且
      消滅時效因起訴而中斷，民法第一百二十五條、第一百二十八條、第一百二十
      九條第一項第三款分別定有明文。經查，依原告所提本件系爭不動產買賣契約
      書係簽訂於七十六年九月二十六日（此有系爭不動產買賣契約書影本附卷可稽
      ），而原告於九十一年九月十八日起訴請求被告履行出賣人之義務，此亦有原
      告起訴狀上本院收文戳可考，揆諸前開條文之規定，原告對被告辛○○等人之
      所有權移轉登記請求權並未罹於十五年之時效期間。
    (三)系爭如附表一編號一之土地，地目為旱，係屬農地，有土地登記謄本可稽。
  　１、按依修正前土地法第三十條規定：私有農地所有權之移轉，其承受人以承受
        後能自耕者為限。是若買受人無自耕能力，且於買賣契約中未同時約定應移
        轉登記予買受人所指定之「有自耕能力」之第三人，而僅約定買受人得「任
        意指定」移轉所有權登記之名義人，應仍認係違反修正前土地法第三十條之
        強制規定，係以不能之給付為契約之標的，屬法律上給付不能，依民法第二
        百四十六條第一項前段規定，其契約關於該土地之買賣為無效。本件系爭不
        動產買賣契約書第十一條第一款僅約定：「本買賣標的不動產依民法第二百
        六十九條規定雙方同意甲方（指原告）得指定『任何』第三人為不動產所有
        權名義人，乙方不得異議」等語，並非約定移轉登記予甲方所指定之「有自
        耕能力之第三人」，準此，仍應認關於此筆農地部分之買賣契約無效。原告
        雖主張，依前開條款之規定，可知雙方於訂立買賣契約時即已約定於「預期
        不能之情形除去後」而為給付云云，惟揆諸前開契約條款之文義，顯難推論
        出此條款有「預期不能之情形除去後而為給付」之意；況該條款已明白說明
        係依民法第二百六十九條之規定而為約定，亦顯見並非係依民法第二百四十
        六條第一項但書之情形而為約定，是原告前開主張亦無可採，從而原告先位
        聲明請求被告辛○○等人就如附表一編號一之土地先辦理繼承登記後，再將
        應有部分移轉登記予原告或原告所指定之人曾郭秋玲，為無理由，應予駁回
        。
    ２、原告之備位聲明，雖請求被告辛○○等人返還陳達文所受領之不當得利價金
        ，惟按請求權，因十五年間不行使而消滅；消滅時效，自請求權可行使時起
        算，民法第一百二十五條、第一百二十八條各定有明文。經查，依原告所提
        出之收據，陳達文最後收受系爭買賣價金之時點為七十六年十二月三日，而
        原告遲至九十二年九月十日方具狀追加備位聲明（見本院卷第一五一頁），
        顯已超過十五年之請求權時效，被告辛○○、巳○○、甲○○○三人既提出
        時效抗辯，依民事訴訟法第五十六條第一款之規定，被告辛○○等三人提出
        時效抗辯之行為，有利益於共同訴訟人，其效力及於全體共同訴訟人，而被
        告申○○○、戊○○、戌○○、酉○○、丙○○、壬○○雖不主張時效抗辯
        ，惟該行為不利益於共同訴訟人，對於全體不生效力，準此，原告請求返還
        不當得利既已罹於請求權時效，其此部分之請求即屬無據，應予駁回。
    ３、原告雖提出分書及土地所有權贈與合約書而主張陳達文生前已將系爭如附
        表一之土地贈與給壬○○及陳國雄，應由被告壬○○及陳國雄繼承，而辛○○、甲○○○、巳○○就上開土地則無繼承權云云，惟查以非經登記不得移
        轉之財產為贈與者，在未為移轉登記前，其贈與不生效力，修正前民法第四
        百零七條定有明文，本件贈與契約縱屬真實，惟其訂立時期在六十年及六十
        四年間，標的物係為土地，自屬非經登記不得移轉之財產，依修正前民法第
        四百零七條之前開規定，該贈與因不具備特別生效要件自不生效力，則原告
        前述主張，亦無可採，併此敘明。
    (四)如附表一編號二、三之二筆土地，地目分別為水、建，非屬農地，自無上開修
      正前土地法第三十條限制規定之適用。且按法律行為之一部分無效者，除去該
      部分亦可成立者，則其他部分仍為有效，民法第一百十一條定有明文，本件陳
      達文與原告所簽訂之系爭不動產買賣契約雖以二十七筆土地為買賣標的，惟就
      該二十七筆土地各別而言，既有單獨之地號及所有權，客觀上並非不可分，故
      買賣契約中之一部分土地雖因係農地而使該部分之買賣契約無效，惟揆諸民法
      第一百十一條之規定，其他部分土地之買賣仍可成立，應仍屬有效。從而，原
      告本於系爭買賣契約，請求被告辛○○、申○○○、戊○○、戌○○、酉○○
      、丙○○、壬○○、甲○○○、巳○○就如附表一編號二、三所示之土地，辦
      理繼承登記後，將應有部分移轉登記予原告，或原告所指定之人曾郭秋玲，為
      有理由，應予准許。
  四、被告庚○○部分：
　  (一)原告主張其與被告庚○○於七十六年九月二十二日簽訂不動產買賣契約書購買
      系爭如附表二之土地，被告庚○○已向原告收取價金四百五十四萬四千五百元
      ，連同地上物補償金二筆（七十八萬二千零五十元、九十六萬八千五百五十元
      ），合計共收取六百二十九萬五千一百元，原告價金已給付完畢，惟如附表二
      所示之土地尚未辦理移轉登記予原告之事實，業據原告提出系爭不動產買賣契
      約書影本乙份、收據影本五紙、切結書影本、追約書影本各乙紙為證。被告之
      訴訟代理人午○○，亦自認被告庚○○有簽訂系爭買賣契約書之情，僅爭執原
      告要請求移轉登記應早一點溝通，渠等不知原告未辦理過戶，使得十五年來都
      是被告在繳稅等語（見本院卷第八十六頁），再斟諸前述原告所提出之收據上
      庚○○之簽名、印文，亦與系爭不動產買賣契約書庚○○簽名、印文相符，是
      堪認原告主張之上情屬實。
    (二)依原告所提本件系爭不動產買賣契約書係簽訂於七十六年九月二十二日（此有
      系爭不動產買賣契約書影本附卷可稽），而原告於九十一年九月十八日起訴請
      求被告履行出賣人之義務，此亦有原告起訴狀上本院收文戳可考，揆諸前開條
      文之規定，原告對被告庚○○之所有權移轉登記請求權並未罹於十五年之時效
      期間。
    (三)系爭如附表二編號四、六、八、九、十四、十六、十七、十八、十九、二十、
      二一、二三、二六等十三筆土地，地目為旱，係屬農地，有土地登記謄本可稽
      。
  　１、按依修正前土地法第三十條規定：私有農地所有權之移轉，其承受人以承受
        後能自耕者為限。是若買受人無自耕能力，且於買賣契約中未同時約定應移
        轉登記予買受人所指定之「有自耕能力」之第三人，而僅約定買受人得「任
        意指定」移轉所有權登記之名義人，應仍認係違反修正前土地法第三十條之
        強制規定，係以不能之給付為契約之標的，屬法律上給付不能，依民法第二
        百四十六條第一項前段規定，其契約關於該土地之買賣為無效。本件系爭不
        動產買賣契約書第十一條第一款僅約定：「本買賣標的不動產依民法第二百
        六十九條規定雙方同意甲方（指原告）得指定『任何』第三人為不動產所有
        權名義人，乙方不得異議」等語，並非約定移轉登記予甲方所指定之「有自
        耕能力之第三人」，準此，仍應認關於此些農地部分之買賣契約無效。至原
        告主張依前開條款之規定可知雙方於訂立買賣契約時即已約定於「預期不能
        之情形除去後」而為給付云云，並無可採，已如前述，從而原告先位聲明請
        求被告庚○○就如附表二編號四、六、八、九、十四、十六、十七、十八、
        十九、二十、二一、二三、二六等十三筆土地之所有權移轉登記給原告或原
        告所指定之人曾世琛，為無理由，應予駁回。
    ２、原告之備位聲明，雖請求被告庚○○返還其所受領之不當得利價金，惟查，
        依原告所提出之收據，被告庚○○最後收受系爭買賣價金之時點為七十六年
        十一月九日，而原告遲至九十二年九月十日方具狀追加備位聲明（見本院卷
        第一五一頁），顯已超過十五年之請求權時效，被告庚○○既提出時效抗辯
        ，則原告此部分之請求即屬無據，應予駁回。
    (四)如附表二編號一、二、三、五、七、十、十一、十二、十三、十五、二二、二
      四、二五等十三筆土地，地目分別為建、林、水、原，非屬農地，自無上開修
      正前土地法第三十條限制規定之適用。且按法律行為之一部分無效者，除去該
      部分亦可成立者，則其他部分仍為有效，民法第一百十一條定有明文，本件被
      告庚○○與原告所簽訂之系爭不動產買賣契約雖然部分為農地、部分非屬農地
      ，惟就該些土地各別而言，既均分別有單獨之地號及所有權，客觀上並非不可
      分，故買賣契約中之一部分土地雖因係農地而使該部分之買賣契約無效，惟揆
      諸民法第一百十一條之規定，其他部分土地之買賣仍可成立，應仍屬有效。被
      告雖辯稱：本件原告買受系爭土地之主要目的為開設高爾夫球場，雖如附表二
      編號一、二、三、五、七等五筆土地為建地，但上述土地尚未分割且持分面積
      實在過小，顯無法開設高爾夫球場，本件買賣契約因買賣標的絕大部分為農地
      屬給付不能而無效，則剩餘之建地實無法達成契約之目的，當為全部無效云云
      。惟查，原告購買系爭土地不論是否係為開設高爾夫球場，均應認僅是原告購
      買系爭土地之「動機」，尚難認係本件雙方簽訂系爭買賣契約之目的，自更不
      影響本件其餘有效部分之買賣契約的效力，是被告所辯洵無足採。據此，原告
      本於系爭買賣契約，請求被告庚○○將如附表二編號一、二、三、五、七、十
      、十一、十二、十三、十五、二二、二四、二五等十三筆土地之所有權移轉登
      記給原告或原告所指定之人曾世琛，為有理由，應予准許。
  五、被告卯○○○部分：
　　(一)原告主張其與被告卯○○○於七十六年十月一日簽訂不動產買賣契約書購買系
      爭如附表三之土地，被告卯○○○已向原告收取價金三百四十二萬四千元，原
      告價金已給付完畢，惟如附表三之土地尚未辦理移轉登記予原告之事實，業據
      原告提出系爭不動產買賣契約書影本乙份、收據影本三紙、切結書影本、土地
      及地上物點交證明書影本各乙紙為證，被告亦未爭執前述文書之真正，自堪認
      原告主張之上情屬實。
    (二)依原告所提本件系爭不動產買賣契約書係簽訂於七十六年十月一日（此有系爭
      不動產買賣契約書影本附卷可稽），而原告於九十一年九月十八日起訴請求被
      告履行出賣人之義務，此亦有原告起訴狀上本院收文戳可考，揆諸前開條文之
      規定，原告對被告卯○○○之所有權移轉登記請求權並未罹於十五年之時效期
      間。
    (三)系爭如附表三編號一、三、四、五、七、八、九、十、十一、十二、十三、十
      四等十二筆土地，地目為旱，係屬農地，有土地登記謄本可稽。
  　１、按依修正前土地法第三十條規定：私有農地所有權之移轉，其承受人以承受
        後能自耕者為限。是若買受人無自耕能力，且於買賣契約中未同時約定應移
        轉登記予買受人所指定之「有自耕能力」之第三人，而僅約定買受人得「任
        意指定」移轉所有權登記之名義人，應仍認係違反修正前土地法第三十條之
        強制規定，係以不能之給付為契約之標的，屬法律上給付不能，依民法第二
        百四十六條第一項前段規定，其契約關於該土地之買賣為無效。本件系爭不
        動產買賣契約書第十一條第一款僅約定：「本買賣標的不動產依民法第二百
        六十九條規定雙方同意甲方（指原告）得指定『任何』第三人為不動產所有
        權名義人，乙方不得異議」等語，並非約定移轉登記予甲方所指定之「有自
        耕能力之第三人」，準此，仍應認關於此些農地部分之買賣契約無效。至原
        告主張依前開條款之規定可知雙方於訂立買賣契約時即已約定於「預期不能
        之情形除去後」而為給付云云，並無可採，已如前述，從而原告先位聲明請
        求被告卯○○○將如附表三編號一、三、四、五、七、八、九、十、十一、
        十二、十三、十四等十二筆土地之所有權移轉登記給原告或原告所指定之人
        曾郭秋玲為無理由，應予駁回。
    ２、原告之備位聲明，雖請求被告卯○○○返還其所受領之不當得利價金，惟查
        ，依原告所提出之收據，被告卯○○○最後收受系爭買賣價金之時點為七十
        六年十二月三日，而原告遲至九十二年九月十日方具狀追加備位聲明（見本
        院卷第一五一頁），顯已超過十五年之請求權時效，被告卯○○○既提出時
        效抗辯，則原告此部分之請求即屬無據，應予駁回。
    (四)如附表三編號二、六、十五等三筆土地，地目分別為林、建，非屬農地，自無
      上開修正前土地法第三十條限制規定之適用。且按法律行為之一部分無效者，
      除去該部分亦可成立者，則其他部分仍為有效，民法第一百十一條定有明文，
      本件被告卯○○○與原告所簽訂之系爭不動產買賣契約雖然部分為農地、部分
      非屬農地，惟就該些土地各別而言，既均分別有單獨之地號及所有權，客觀上
      並非不可分，故買賣契約中之一部分土地雖因係農地而使該部分之買賣契約無
      效，惟揆諸民法第一百十一條之規定，其他部分土地之買賣仍可成立，應仍屬
      有效。據此，原告本於系爭買賣契約，請求被告卯○○○將如附表二編號二、
      六、十五等三筆土地之所有權移轉登記給原告或原告所指定之人曾郭秋玲，為
      有理由，應予准許。
  六、被告丑○○、癸○○、未○○○、己○○、辰○○、丁○○部分：
  　(一)原告主張訴外人子○○（已歿）及被告丑○○、癸○○於七十六年九月二十二
      日將如附表四編號一之土地及其他如本院卷四十四頁、四十五頁系爭不動產契
      約書附表所示之其餘土地出售予原告，價金為四百八十三萬三千七百五十元。
      嗣子○○及被告丑○○、癸○○三人，又於七十六年十月十四日與原告訂立二
      份買賣契約書將如附表四編號二至一七所示之土地出賣給原告，價金分別為三
      百零六萬及一百四十二萬八千二百五十元，上開買賣價金原告均已給付完畢，
      惟尚有如附表四土地尚未辦理移轉登記予原告之事實，業據原告提出系爭不動
      產買賣契約書影本三份、收據影本十五紙、切結書影本五紙、土地及地上物點
      交證明書影本三紙、追約書影本二紙為證。被告丑○○已於相當時期受合法通
      知，而於言詞辯論期日不到場，亦未提出準備書狀爭執，視同自認；被告未○○○、己○○、辰○○、丁○○亦不爭執前開事實；被告癸○○雖辯稱：系爭
      收據伊並沒有簽名，惟其自認伊將印章交給母親，當初交付印章的意思作為臨
      時收受文件、買賣本件土地使用，此三筆買賣契約書伊知道且伊有要賣的意思
      ，賣的事情由伊母親主導，細節由丑○○處理等語（見本院卷第二二七頁），
      綜合上情，堪認原告前開主張之事實，應屬實在。
    (二)經查，依原告所提本件系爭三份不動產買賣契約書係簽訂於七十六年九月二十
      二日、七十六年十月十四日（此有系爭不動產買賣契約書影本三份附卷可稽）
      ，而原告於九十一年九月十八日起訴請求被告履行出賣人之義務，此亦有原告
      起訴狀上本院收文戳可考，揆諸前開條文之規定，原告對被告辛○○等人之所
      有權移轉登記請求權並未罹於十五年之時效期間。
    (三)系爭如附表四編號一、二、四、五、六、七、八、九、十、十一、十二、十三
      、十四、十五、十六、十七等十六筆土地，地目為旱或田，係屬農地，有土地
      登記謄本可稽。
  　１、按依修正前土地法第三十條規定：私有農地所有權之移轉，其承受人以承受
        後能自耕者為限。是若買受人無自耕能力，且於買賣契約中未同時約定應移
        轉登記予買受人所指定之「有自耕能力」之第三人，而僅約定買受人得「任
        意指定」移轉所有權登記之名義人，應仍認係違反修正前土地法第三十條之
        強制規定，係以不能之給付為契約之標的，屬法律上給付不能，依民法第二
        百四十六條第一項前段規定，其契約關於該土地之買賣為無效。本件系爭不
        動產買賣契約書第十一條第一款僅約定：「本買賣標的不動產依民法第二百
        六十九條規定雙方同意甲方（指原告）得指定『任何』第三人為不動產所有
        權名義人，乙方不得異議」等語，並非約定移轉登記予甲方所指定之「有自
        耕能力之第三人」，準此，仍應認關於此些農地部分之買賣契約無效。至原
        告主張依前開條款之規定可知雙方於訂立買賣契約時即已約定於「預期不能
        之情形除去後」而為給付云云，並無可採，已如前述，從而原告先位聲明請
        求被告未○○○、己○○、辰○○、丁○○應就如附表四除編號三以外之土
        地辦理繼承登記後，將應有部分移轉登記給原告或原告所指定之人曾俊義；
        並請求被告丑○○、癸○○應將附表四除編號三以外之土地所有權移轉登記
        給原告或原告所指定之人曾俊義，為無理由，應予駁回。
    ２、原告之備位聲明，雖請求被告丑○○、癸○○、未○○○、己○○、辰○○
        、丁○○應返還所受領之不當得利價金。惟按請求權，因十五年間不行使而
        消滅；消滅時效，自請求權可行使時起算，民法第一百二十五條、第一百二
        十八條各定有明文。經查，依原告所提出之收據，子○○、丑○○、癸○○
        三人就系爭三份不動產買賣最後收受系爭買賣價金之時點均為七十六年十二
        月三日，而原告遲至九十二年九月十日方具狀追加備位聲明（見本院卷第一
        五一頁），顯已罹於十五年之請求權時效，被告癸○○、未○○○、己○○
        、辰○○、丁○○等人既提出時效抗辯，則原告請求被告癸○○應給付、及
        被告未○○○、己○○、辰○○、丁○○應連帶給付就前開農地部分所受領
        之不當得利價金和遲延利息，即屬無據，應予駁回。
    ３、被告丑○○因未於言詞辯論期日到場，亦未提出任何書狀為陳述，而其與其
        他被告間亦無合一確定之關係，難認亦已提出時效抗辯，則原告就前開因屬
        農地而無效之買賣契約部分，本於不當得利之法律關係請求被告丑○○返還
        其所受領之不當得利價金，核屬有據。茲查，依原告所提出其就系爭三筆不
        動產買賣契約所給付予丑○○、子○○、癸○○之「收據」金額（即原告給
        付之價金須扣除給付予佃農之補償金部分，方屬被告之不當得利），按前開
        屬農地面積之土地與買賣土地總面積之比例、及被告丑○○之持分（均為三
        分之一）計算，就如附表四編號一之土地被告丑○○所受領之價金為三十九
        萬零七百四十二元（[(0000000-0000)x (27287/6)/(00000-00)]/3 =390742
        ，小數點以下四捨五入）；就如附表四編號二、四、五、六、七、八、九、
        十、十一、十二、十三之土地，其所受領之價金為七十九萬五千九百二十五
        元（[(0000000+605860+612200)x(1.2244-0.1135)/1.2244 ]/3 =795925）
        ；就如附表四編號十四、十五、十六、十七之土地，其所受領之價金為五十
        八萬三千三百元為（(535594+267797+624859+321650)/3=583300），是被告
        丑○○就如附表四前述農田共受領之價金為一百七十六萬九千九百六十七元
        ，則原告請求被告丑○○給付一百七十六萬九千九百六十七元，及自追加起
        訴狀繕本送達翌日（九十二年九月二十七日）起至清償日止按年息百分之五
        計算之利息，為有理由，逾此部分之請求，則為無理由，應予駁回。
    (四)如附表四編號三之土地，地目為建，非屬農地，並無上開修正前土地法第三十
      條限制規定之適用。且按法律行為之一部分無效者，除去該部分亦可成立者，
      則其他部分仍為有效，民法第一百十一條定有明文，本件子○○及被告丑○○
      、癸○○三人，於七十六年十月十四日與原告所訂立之不動產買賣契約書將如
      附表四編號二至十三所示之土地出賣給原告，該不動產買賣契約雖以十二筆土
      地為買賣標的，惟就該十二筆土地各別而言，既有單獨之地號及所有權，客觀
      上並非不可分，故買賣契約中之一部分土地雖因係農地而使該部分之買賣契約
      無效，惟揆諸民法第一百十一條之規定，其他部分土地之買賣仍可成立，應仍
      屬有效。被告雖辯稱原告買受系爭土地之主要目的為開設高爾夫球場，雖如附
      表四編號三土地為建地，但該土地尚未分割且持分面積過小，顯無法達成原告
      開設高爾夫球場之目的，本件買賣契約當為全部無效云云，顯無足採（理由已
      如前述）。從而，原告本於系爭買賣契約，請求被告未○○○、己○○、辰○○、丁○○就附表四編號三之土地辦理繼承登記後，將應有部分移轉登記給原
      告或原告所指定之人曾俊義；及請求被告丑○○、癸○○將附表四編號三之土
      地所有權移轉登記給原告或原告所指定之人曾俊義，為有理由，應予准許。
  七、本件事證已明，兩造其餘主張陳述之方法，及未經援用之證據，均與本判決所
      為前開判斷不生影響，無庸逐一論述，附此敘明。
  八、原告就備位聲明部分，陳明願供擔保，聲請宣告假執行，經核其勝訴部分，並
      無不合，爰酌定相當之擔保金額准許之；至原告敗訴部分，其假執行之聲請，
      已因訴之駁回而失所附麗，併予駁回。
據上論結，本件原告之訴為一部有理由，一部無理由，依民事訴訟法第三百八十五條
第一項前段、第七十九條、第八十五條、第三百九十條第二項，判決如主文。
中　　　華　　　民　　　國　　九十三　　年　　　七　　　月　　　八　　　日
                                臺灣桃園地方法院民事第一庭
~B法　　　官　林曉芳
右為正本係照原本作成
如對本判決上訴，須於判決送達後廿日內向本院提出上訴狀
中　　　華　　　民　　　國　　九十三　　年　　　七　　　月　　　八　　　日
~B書　記　官　陳玲莉
~F0
~T40
附表一：
  土地所有權登記名義人：陳達文
　土地坐落：桃園縣楊梅鎮○○段崩坡小段
┌──────┬───┬───┬───┐
│編號        │ 1    │ 2    │ 3    │
├──────┼───┼───┼───┤
│地號        │144-3 │150-3 │132-7 │
├──────┼───┼───┼───┤
│地目        │旱    │水    │建    │
├──────┼───┼───┼───┤
│面積（單位：│27287 │59    │241   │
│平方公尺）  │      │      │      │
├──────┼───┼───┼───┤
│權利範圍    │18/108│1/6   │1/6   │
└──────┴───┴───┴───┘
附表二
  土地所有權登記名義人：庚○○（即陳達華）
　土地坐落：桃園縣楊梅鎮○○段崩坡小段
┌──────┬───┬───┬───┬───┬───┬───┬───┐
│編號        │ 1    │ 2    │ 3    │ 4    │ 5    │ 6    │ 7    │
├──────┼───┼───┼───┼───┼───┼───┼───┤
│地號        │133   │133-1 │133-2 │133-3 │135   │136-1 │136-2 │
├──────┼───┼───┼───┼───┼───┼───┼───┤
│地目        │建    │建    │建    │旱    │建    │旱    │建    │
├──────┼───┼───┼───┼───┼───┼───┼───┤
│面積（單位：│335   │218   │514   │28,032│1334  │28138 │1081  │
│平方公尺）  │      │      │      │      │      │      │      │
├──────┼───┼───┼───┼───┼───┼───┼───┤
│權利範圍    │4/30  │72/540│72/540│72/540│4/30  │8/600 │8/600 │
└──────┴───┴───┴───┴───┴───┴───┴───┘
┌──────┬───┬───┬───┬───┬───┬───┬───┐
│編號        │ 8    │ 9    │ 10   │ 11   │ 12      13   │ 14   │
├──────┼───┼───┼───┼───┼───┼───┼───┤
│地號        │137-1 │137-2 │138-2 │138-5 │138-7 │138-8 │139-1 │
├──────┼───┼───┼───┼───┼───┼───┼───┤
│地目        │旱    │旱    │林    │林    │林    │林    │旱    │
├──────┼───┼───┼───┼───┼───┼───┼───┤
│面積（單位：│3941  │4125  │10,111│3928  │2887  │4942  │53    │
│平方公尺）  │      │      │      │      │      │      │      │
├──────┼───┼───┼───┼───┼───┼───┼───┤
│權利範圍    │4/30  │4/30  │4/30  │4/30  │4/30  │4/30  │4/30  │
└──────┴───┴───┴───┴───┴───┴───┴───┘
┌──────┬───┬───┬───┬───┬───┬───┬───┐
│編號        │ 15   │ 16   │ 17   │ 18   │ 19   │ 20   │ 21   │
├──────┼───┼───┼───┼───┼───┼───┼───┤
│地號        │139-14│144-3 │139-17│139-20│139-25│139-4 │139-18│
├──────┼───┼───┼───┼───┼───┼───┼───┤
│地目        │林    │旱    │旱    │旱    │旱    │旱    │旱    │
├──────┼───┼───┼───┼───┼───┼───┼───┤
│面積（單位：│4427  │27,287│8280  │4218  │2980  │5584  │6167  │
│平方公尺）  │      │      │      │      │      │      │      │
├──────┼───┼───┼───┼───┼───┼───┼───┤
│權利範圍    │4/30  │72/540│29/834│29/834│29/834│29/834│29/834│
└──────┴───┴───┴───┴───┴───┴───┴───┘
┌──────┬───┬───┬────┬───┬───┐
│編號        │ 22   │ 23   │  24    │ 25   │ 26   │
├──────┼───┼───┼────┼───┼───┤
│地號        │150-3 │149-2 │ 150-2  │130-1 │139-26│
├──────┼───┼───┼────┼───┼───┤
│地目        │水    │旱    │ 林     │原    │旱    │
├──────┼───┼───┼────┼───┼───┤
│面積（單位：│59    │41,922│ 6072   │131   │2969  │
│平方公尺）  │      │      │        │      │      │
├──────┼───┼───┼────┼───┼───┤
│權利範圍    │4/30  │24/180│ 24/1800│2/25  │72/540│
└──────┴───┴───┴────┴───┴───┘
附表三
  土地所有權登記名義人：卯○○○
　土地坐落：桃園縣楊梅鎮○○段崩坡小段
┌──────┬───┬───┬───┬───┬───┬───┬───┐
│編號        │ 1    │ 2    │ 3    │ 4    │ 5    │ 6    │ 7    │
├──────┼───┼───┼───┼───┼───┼───┼───┤
│地號        │118-5 │118-6 │138-9 │138-11│135-1 │138-1 │139-23│
├──────┼───┼───┼───┼───┼───┼───┼───┤
│地目        │旱    │林    │旱    │旱    │旱    │林    │旱    │
├──────┼───┼───┼───┼───┼───┼───┼───┤
│面積（單位：│2289  │2411  │8676  │4219  │17,832│5427  │2481  │
│平方公尺）  │      │      │      │      │      │      │      │
├──────┼───┼───┼───┼───┼───┼───┼───┤
│權利範圍    │1/3   │1/3   │1/3   │1/3   │71/480│71/480│71/480│
└──────┴───┴───┴───┴───┴───┴───┴───┘
┌──────┬────┬────┬────┬────┬───┬───┐
│編號        │ 8      │ 9      │10      │ 11     │12    │ 13   │
├──────┼────┼────┼────┼────┼───┼───┤
│地號        │139-17  │139-18  │139-20  │139-25  │149-11│149-5 │
├──────┼────┼────┼────┼────┼───┼───┤
│地目        │旱      │旱      │旱      │旱      │旱    │旱    │
├──────┼────┼────┼────┼────┼───┼───┤
│面積（單位：│8280    │6167    │4218    │2980    │10954 │17141 │
│平方公尺）  │        │        │        │        │      │      │
├──────┼────┼────┼────┼────┼───┼───┤
│權利範圍    │125/1668│125/1668│125/1668│125/1668│19/600│19/600│
└──────┴────┴────┴────┴────┴───┴───┘
┌──────┬───┬───┐
│編號        │ 14   │ 15   │
├──────┼───┼───┤
│地號        │149-12│149-6 │
├──────┼───┼───┤
│地目        │旱    │建    │
├──────┼───┼───┤
│面積（單位：│12,676│315   │
│平方公尺）  │      │      │
├──────┼───┼───┤
│權利範圍    │19/600│19/600│
└──────┴───┴───┘
附表四：
  土地所有權登記名義人：丑○○、癸○○、子○○
　土地坐落：桃園縣楊梅鎮○○段崩坡小段
  附註：編號一為原告與丑○○、癸○○、子○○三人於七十六年九月二十二日所
　　　　訂之契約
┌──────┬───┐
│編號        │1     │
├──────┼───┤
│地號        │144-3 │
├──────┼───┤
│地目        │旱    │
├──────┼───┤
│面積（單位：│27287 │
│平方公尺）  │      │
├─┬────┼───┤
│權│丑○○  │ 1/18 │
│利├────┼───┤
│範│癸○○  │ 1/18 │
│圍├────┼───┤
│　│子○○  │ 1/18 │
└─┴────┴───┘
　附註：編號二至十三為原告與丑○○、癸○○、子○○三人於七十六年十月十四
　　　　日所訂之第一份契約
┌──────┬───┬───┬───┬───┬───┬───┬───┐
│編號        │2     │3     │4     │5     │6     │ 7    │ 8    │
├──────┼───┼───┼───┼───┼───┼───┼───┤
│地號        │132-10│137   │137-3 │138-4 │138-6 │139   │139-13│
├──────┼───┼───┼───┼───┼───┼───┼───┤
│地目        │田    │建    │田    │田    │田    │田    │田    │
├──────┼───┼───┼───┼───┼───┼───┼───┤
│面積（單位：│1301  │1101  │911   │546   │1558  │441   │204   │
│平方公尺）  │      │      │      │      │      │      │      │
├─┬────┼───┼───┼───┼───┼───┼───┼───┤
│權│丑○○  │ 1/3  │ 1/3  │ 1/3  │ 1/3  │ 1/3  │ 1/3  │ 1/3  │
│利├────┼───┼───┼───┼───┼───┼───┼───┤
│範│癸○○  │ 1/3  │ 1/3  │ 1/3  │ 1/3  │ 1/3  │ 1/3  │ 1/3  │
│圍├────┼───┼───┼───┼───┼───┼───┼───┤
│　│子○○  │ 1/3  │ 1/3  │ 1/3  │ 1/3  │ 1/3  │ 1/3  │ 1/3  │
└─┴────┴───┴───┴───┴───┴───┴───┴───┘
┌──────┬──┬──┬──┬──┬──┐
│編號        │9   │10  │11  │12  │13  │
├──────┼──┼──┼──┼──┼──┤
│地號        │140 │145 │146 │147 │148 │
├──────┼──┼──┼──┼──┼──┤
│地目        │田  │田  │田  │田  │田  │
├──────┼──┼──┼──┼──┼──┤
│面積（單位：│2512│776 │373 │228 │193 │
│平方公尺）  │    │    │    │    │    │
├─┬────┼──┼──┼──┼──┼──┤
│權│丑○○  │1/3 │1/3 │1/3 │1/3 │1/3 │
│利├────┼──┼──┼──┼──┼──┤
│範│癸○○  │1/3 │1/3 │1/3 │1/3 │1/3 │
│圍├────┼──┼──┼──┼──┼──┤
│　│子○○  │1/3 │1/3 │1/3 │1/3 │1/3 │
└─┴────┴──┴──┴──┴──┴──┘
　附註：編號十四至十七為原告與丑○○、癸○○、子○○三人於七十六年十月十
　　　　四日所訂之第二份契約
┌──────┬───┬──┬──┬──┐
│編號        │14    │15  │16  │17  │
├──────┼───┼──┼──┼──┤
│地號        │132-9 │141 │142 │143 │
├──────┼───┼──┼──┼──┤
│地目        │田    │田  │田  │田  │
├──────┼───┼──┼──┼──┤
│面積（單位：│3931  │68  │398 │1145│
│平方公尺）  │      │    │    │    │
├─┬────┼───┼──┼──┼──┤
│權│丑○○  │ 1/3  │1/3 │1/3 │1/3 │
│利├────┼───┼──┼──┼──┤
│範│癸○○  │ 1/3  │1/3 │1/3 │1/3 │
│圍├────┼───┼──┼──┼──┤
│　│子○○  │ 1/3  │1/3 │1/3 │1/3 │
└─┴────┴───┴──┴──┴──┘
